ACORDAO-COMPLETO-2499349

ACÓRDÃO DE RELAÇÃO

ACÓRDÃO DE RELAÇÃO 11812/2021 ATA 30/2021 - PRIMEIRA CÂMARA

Acórdão 11812/2021-TCU-Primeira Câmara
VISTO e relacionado este processo relativo ao ato de aposentadoria de Rita Cassia Rego das Neves emitido pela Superintendência de Desenvolvimento do Nordeste e submetido a este Tribunal para fins de registro.
Considerando que as análises empreendidas pela Secretaria de Fiscalização de Integridade de Atos e Pagamentos de Pessoal e de Benefícios Sociais - Sefip detectaram a inclusão irregular nos proventos de parcela decorrente da incorporação de 10/10 de função comissionada exercida apenas entre 5/8/1994 a 5/8/1997, isto é, por três anos e dois dias, em desacordo, portanto, ao art. 62-A da Lei 8.112/1990;
considerando que a irregularidade identificada é tema de jurisprudência pacificada desta Corte de Contas;
considerando que, por meio do Acórdão 1414/2021-TCU-Plenário, este Tribunal fixou entendimento no sentido da possibilidade de apreciação de ato sujeito a registro mediante relação, na forma do artigo 143, inciso II, do Regimento Interno deste Tribunal, nas hipóteses em que a ilegalidade do ato decorra exclusivamente de questão jurídica de solução já pacificada na jurisprudência desta Corte de Contas;
considerando a presunção de boa-fé da interessada; 
considerando que o ato ora examinado deu entrada no TCU há menos de cinco anos; e
considerando, por fim, os pareceres convergentes da Sefip e do Ministério Público junto ao TCU - MPTCU.
ACORDAM os Ministros do Tribunal de Contas da União, reunidos em sessão da Primeira Câmara, com fundamento nos artigos 1º, inciso V, e 39, inciso II, da Lei 8.443/1992, c/c os artigos 17, inciso III, 143, inciso II, 260 e 262 do Regimento Interno, em:
a) considerar ilegal e negar registro ao ato de aposentadoria de Rita Cassia Rego das Neves;
b) expedir as determinações contidas no item 1.7 abaixo.
	
1. Processo TC-Processo 022.106/2021-9 (APOSENTADORIA) 
	1.1. Interessada: Rita Cassia Rego das Neves (XXX.268.601-XX) 
	1.2. Unidade: Superintendência de Desenvolvimento do Nordeste
	1.3. Relator: Ministro Jorge Oliveira
	1.4. Representante do Ministério Público: Procuradora-Geral Cristina Machado da Costa e Silva
	1.5. Unidade Técnica: Secretaria de Fiscalização de Integridade de Atos e Pagamentos de Pessoal e de Benefícios Sociais (Sefip) .
	1.6. Representação legal: não há
	1.7. Determinar à Superintendência de Desenvolvimento do Nordeste que:
1.7.1. promova, no prazo de quinze dias, a contar da notificação desta decisão, o destaque da parcela apontada irregular, sujeitando-se a autoridade administrativa omissa à responsabilidade solidária;
1.7.2. dispense a devolução dos valores indevidamente recebidos de boa-fé até a data da ciência desta deliberação pela Superintendência de Desenvolvimento do Nordeste, com base no Enunciado 106 da Súmula da Jurisprudência do TCU;
1.7.3. emita novo ato, livre da irregularidade ora apontada, em substituição ao ato de aposentadoria de que tratam estes autos, submetendo-o à nova apreciação por este Tribunal, na forma do artigo 260, caput, do Regimento Interno do TCU;
1.7.4. dê ciência, no prazo de quinze dias, a contar da notificação desta decisão, de seu inteiro teor à interessada e a alerte de que o efeito suspensivo proveniente da interposição de eventual recurso junto ao TCU não a eximirá da devolução dos valores percebidos indevidamente, caso o recurso não seja provido.
1.7.5. encaminhe ao TCU, no prazo de trinta dias, a contar da notificação desta decisão, comprovante da data de ciência do teor desta deliberação pela ex-servidora.

Primeira Câmara

JORGE OLIVEIRA

não há

APOSENTADORIA (APOS)

Secretaria de Fiscalização de Integridade de Atos e Pagamentos de Pessoal e de Benefícios Sociais (Sefip).